【裁判字號】    95,訴,12
【裁判日期】    950120
【裁判案由】    毒品危害防制條例
【裁判全文】
臺灣高雄地方法院刑事判決                95年度訴字第12號
公  訴  人  臺灣高雄地方法院檢察署檢察官
被      告  甲○○
上列被告因違反毒品危害防制條例案件，經檢察官提起公訴（94
年度毒偵字第9617號），被告於本院準備程序進行中，就被訴事
實為有罪之陳述，經本院告知簡式審判程序意旨，並聽取公訴人
及被告之意見後，合議庭裁定由受命法官獨任進行簡式審判程序
審理，本院判決如下：
    主  文
甲○○施用第一級毒品，累犯，處有期徒刑捌月；又連續施用第
二級毒品，累犯，處有期徒刑肆月，扣案殘留有第二級毒品甲基
安非他命之玻璃球吸食器壹個沒收銷燬；應執行有期徒刑拾月，
扣案殘留有第二級毒品甲基安非他命之玻璃球吸食器壹個沒收銷
燬。
    事  實
一、甲○○前因2 犯施用毒品案件，經本院以民國91年度毒聲字
    第6291號裁定送觀察勒戒後，認有繼續施用之傾向，復以91
    年度毒聲字第7096號裁定送強制戒治，於92年4 月30日停止
    戒治處分釋放，於92年10月30日期滿執行完畢；又上開案件
    並經檢察官起訴，經本院以91年度訴字第3421號判處應執行
    有期徒刑1 年4 月確定，於94年5 月20日縮短刑期假釋出監
    ，94年6 月19日縮刑期滿未經撤銷假釋，視為執行完畢。詎
    甲○○仍不知悔改，明知海洛因、甲基安非他命分別係業經
    公告，列為毒品危害防制條例第2 條第2 項第1 、2 款之第
    一、二級毒品，不得非法持有、施用，其仍於前揭強制戒治
    執行完畢釋放後5 年內，復基於施用第一級毒品海洛因之犯
    意，於94年10月7 日21時許即為警採尿之時回溯24小時內之
    某時（起訴書誤載為回溯26小時，業經檢察官當庭更正），
    另復基於施用第二級毒品甲基安非他命之概括犯意，連續於
    94 年9月間某日、94年10月7 日6 時許（起訴書誤載為自94
    年5 月間某日起，業經檢察官當庭更正），均在高雄縣鳳山
    市鎮○里○○鄰○○路42巷9 號自宅內，分別以將海洛因置入
    香煙內後吸食之方式施用第一級毒品海洛因1 次，及以將甲
    基安非他命置入玻璃瓶內燒烤後吸食其霧化氣體方式連續施
    用第二級毒品甲基安非他命2 次，嗣為警於94年10月7 日17
    時40分許，持本院核發之搜索票前往上開地點搜索，當場扣
    得殘留有第二級毒品甲基安非他命之玻璃球吸食器1 個。
二、案經高雄市政府警察局移送台灣高雄地方法院檢察署檢察官
    偵查起訴。
    理  由
一、本件被告所犯為死刑、無期徒刑或最輕本刑為3 年以上有期
    徒刑以外之罪，其於準備程序中就被訴事實為有罪之陳述，
    經法官告知簡式審判程序之旨，並聽取公訴人之意見後，依
    刑事訴訟法第273 條之1 第1 項規定，合議庭裁定由受命法
    官獨任進行簡式審判程序，合先敘明。
二、上開犯罪事實，業據被告於本院審理中坦承不諱，且查：
  (一)被告到案後同意為警採集之尿液（編號為LG94111）， 經送
    請高雄市立凱旋醫院檢驗結果，係呈第一級毒品海洛因代謝
    後嗎啡及第二級毒品甲基安非他命之陽性反應，有該局94年
    10月24日濫用藥物尿液檢驗報告、高雄市政府警察局偵辦毒
    品案件嫌疑犯尿液採證檢驗對照表各乙份在卷可稽（見警卷
    頁13、14）。
  (二)而「施用海洛因、甲基安非他命後，其於尿液中排出之最長
    時限，受施用劑量、施用方式、個人體質及其代謝情況等因
    素影響，因個案而易，施用海洛因一般可檢出之最長時間為
    海洛因服用後2 至4 天；施用甲基安非他命一般可檢出之最
    長時間為甲基安非他命服用後1 至5 天」等情，有行政院衛
    生署管制藥品管理局91年8 月2 日管檢字第108443號函可查
    ，故自前揭尿液檢驗報告，可知被告確曾分別於採尿前之代
    謝時間內，施用毒品海洛因及甲基安非他命。
  (三)此外，於案發現場查獲之玻璃球吸食器1 個，經本院送請鑑
    定後，確呈第二級毒品甲基安非他命陽性反應，有高雄醫學
    大學附設中和紀念醫院95年1 月17日報告編號0000000 號檢
    驗報告1 紙在卷可稽，而該扣案物係供被告施用第二級毒品
    甲基安非他命所用，亦經被告坦承在卷。是被告之自白乃與
    事實相符，堪信為真實。
  (四)另被告前因施用毒品案件，經本院裁定送觀察、勒戒後，認
    有繼續施用毒品之傾向，再由本院裁定送強制戒治處分，於
    於92年4 月30日停止戒治處分釋放，於92年10月30日期滿執
    行完畢，有臺灣高等法院被告前案紀錄表、被告刑案資料查
    註紀錄表各1 份在卷可稽，其於戒治處分完畢釋放後5 年內
    再分別施用第一級毒品海洛因、第二級毒品甲基安非他命，
    依93年1 月9 日修正施行之毒品危害防制條例規定，應予以
    論罪科刑。
三、按海洛因及甲基安非他命分別係屬毒品危害防制條例第2條
    第2 項第1 、2 款所稱之第一級毒品、第二級毒品，是被告
    於前開時地，分別施用海洛因、甲基安非他命之行為，係分
    別犯該條例第10條第1 項、第2 項之施用第一級毒品罪、施
    用第二級毒品罪。被告分別持有第一、二級毒品海洛因、甲
    基安非他命，嗣分別進而施用之，持有之低度行為應為施用
    之高度行為所吸收，不另論罪。其所犯上開二罪名，犯意各
    別，罪名有異，應分論併罰。被告先後2 次施用第二級毒品
    甲基安非他命犯行，時間緊接，所犯構成要件相同，顯係基
    於概括之犯意為之，應依刑法第56條規定，以連續犯論以1
    罪，並加重其刑。被告前因施用毒品案件，經本院判處有期
    徒刑1 年4 月確定，於94年6 月19日縮刑期滿未經撤銷假釋
    ，視為執行完畢，其於上開徒刑執行完畢後5 年內，再犯本
    件有期徒刑以上之2 罪，均為累犯，均應依刑法第47條規定
    加重其刑，其就施用第二級毒品甲基安非他命犯行有上開2
    個刑之加重事由，應遞加之。爰審酌被告前已有施用毒品之
    不良素行，歷經觀察勒戒及強制戒治後猶施用之，顯見其戒
    毒意志不堅，本不宜寬貸，惟念其施用毒品乃自戕一己之身
    體健康，對社會造成之危害尚非直接鉅大，且犯後終知能坦
    承犯行，態度良好等一切情狀，分別量處如主文所示之刑，
    並定其應執行之刑。至於查獲扣案殘餘第二級毒品甲基安非
    他命之玻璃球吸食器1 個，客觀上已與毒品無法析離，應視
    同毒品，而依毒品危害防制條例第18條第1 項前段規定，不
    論屬於犯人與否，併予宣告沒收銷燬之。
據上論斷，應依刑事訴訟法第273 條之1 第1 項、第299 條第1
項前段，毒品危害防制條例第10條第1 項、第2 項、第18條第1
項前段，刑法第11條、第56條、第47條、第51條第5 款，判決如
主文。
本案經檢察官乙○○到庭執行職務。
中     華     民     國    95   年    1    月    20   日
                    刑事第七庭  法 官   蔡川富
以上正本證明與原本無異。
如不服本判決，應於判決送達後10日內，向本院提出上訴狀。
中     華     民     國    95   年    1    月    20   日
                                書記官   邱秋珍
附錄本案論罪科刑法條全文
毒品危害防制條例第10條
施用第1級毒品者，處6月以上5年以下有期徒刑。
施用第2級毒品者，處3年以下有期徒刑。


司法院資訊處製作；財團法人民間司法改革基金會備份。
